臺灣桃園地方法院小額民事判決
110年度桃保險小字第807號
原      告  南山產物保險股份有限公司

法定代理人  蔡漢凌
訴訟代理人  徐啟峰
被      告  林彩雲
訴訟代理人  高銘言
上列當事人間請求損害賠償事件，本院於民國111年3月10日言詞
辯論終結，判決如下：
    主    文
被告應給付原告新臺幣5,750元，及自民國110年11月13日起至清
償日止，按年息5％計算之利息。
原告其餘之訴駁回。
訴訟費用新臺幣1,000元，由被告負擔新臺幣500元，餘由原告負
擔。
本判決第1項得假執行。
    事實及理由
一、原告主張：被告於民國108年9月5日12時許，駕駛車牌號碼0
    00-0000號自用小客車（下稱肇事車輛），沿桃園市○○區○○
    路0段000號A4停車格倒車時，未注意其他車輛，不慎碰撞同
    向後方訴外人傅敬媛所駕駛之車牌號碼000-0000號自用小客
    車（下稱系爭車輛），致系爭車輛受損（下稱系爭事故）。
    而該車輛為訴外人胡秀蓮所有，並為原告所承保。原告已依
    約賠付維修費用新臺幣（下同）11,500元（均為工資及烤漆
    費用、無零件費用），爰依侵權行為及保險代位之法律關係
    ，提起本件訴訟等語，並聲明：被告應給付原告11,500元，
    及自起訴狀繕本送達翌日起至清償日止，按年息5％計算之利
    息。
二、被告則以：對勘驗結果無意見，但從勘驗結果可以看出，被
    告已倒車，原告未禮讓，仍繼續前進等語，資為抗辯，並聲
    明：原告之訴駁回。
三、得心證之理由：
  ㈠被告應負侵權行為賠償責任：
  1.按因故意或過失，不法侵害他人之權利者，負損害賠償責任
    ；汽車、機車或其他非依軌道行駛之動力車輛，在使用中加
    損害於他人者，駕駛人應賠償因此所受之損害，民法第184
    條第1項前段、第191條之2前段分別定有明文。次按汽車倒
    車時，應依下列規定：二、應顯示倒車燈光或手勢後，謹慎
    緩慢後倒，並應注意其他車輛及行人，道路交通安全規則第
    110條第1項第2款定有明文。又被保險人因保險人應負保險
    責任之損失發生，而對於第三人有損失賠償請求權者，保險
    人得於給付賠償金額後，代位行使被保險人對於第三人之請
    求權，保險法第53條第1項前段亦有明定。
  2.經查，原告主張被告於前開時間、地點，駕駛肇事車輛，因
    倒車時未注意其他車輛之過失，致碰撞原告承保之系爭車輛
    等情，業據其提出道路交通事故當事人登記聯單、現場照片
    為證（見本院卷第9至11頁），並經本院職權向桃園市政府
    警0察局蘆竹分局調取職務報告及行車記錄器影像核閱無訛
    （見本院卷第19至21頁）。本院當庭勘驗車輛之行車紀錄器
    光碟，系爭事故發生之過程略以：被告駕駛肇事車輛在系爭
    車輛前方，欲倒車進入停車位，系爭車輛仍緩慢向肇事車輛
    左前方前進，肇事車輛緩慢倒車，系爭車輛停止，肇事車輛
    繼續倒車後發生碰撞，此有本院勘驗筆錄在卷為佐（見本院
    卷第43頁反面），被告就此亦不爭執，堪信原告此部分之主
    張為真實。則被告就系爭事故之發生為有過失並應負責任乙
    節，應可認定，且原告已給付賠償金額予胡秀蓮，原告代位
    胡秀蓮請求被告負損害賠償責任，自屬有據。
  ㈡系爭車輛必要修復費用：
　　按不法毀損他人之物者，被害人得請求賠償其物因毀損所減
    少之價額，民法第196條定有明文；又依上開規定請求賠償
    物被毀損所減少之價額，得以修復費用為估定之標準，但以
    必要者為限（例如：修理材料以新品換舊品，應予折舊），
    此有最高法院77年度第9次民事庭會議決議可資參照。經查
    ，原告請求之必要修繕費用為鈑金費用8,500元及烤漆3,000
    元，無零件費用等情，業據其提出估價單為佐（見本院卷第
    12頁），則原告請求被告給付修車費用11,500元，即屬有據
    。
  ㈢系爭車輛駕駛就系爭事故之發生與有過失：
  1.按損害之發生或擴大，被害人或其代理人或使用人與有過失
    者，法院得減輕賠償金額，或免除之，民法第217條第1項、
    第3項定有明文。又汽車行駛時，駕駛人應注意車前狀況及
    兩車並行之間隔，並隨時採取必要之安全措施，亦為道路交
    通安全規則第94條第3項前段所明定。
  2.經查，本件被告雖有倒車未注意其他車輛，謹慎緩慢後倒之
    過失，惟觀諸本院勘驗行車紀錄器影像所示，系爭車輛駕駛
    傅敬媛於肇事車輛倒車燈已亮起，緩慢倒車時，仍繼續向左
    前方前進，堪認系爭車輛駕駛傅敬媛亦有疏未注意車前狀況
    、兩車並行間隔之過失此節，業經本院勘驗車輛之行車紀錄
    器光碟無誤（見本院卷第43頁反面），原告就此亦不爭執（
    見本院卷第44頁），堪認原告疏未注意車前狀況而碰撞肇事
    車輛，同屬系爭事故之肇事原因，為與有過失。則原告代位
    行使上開損害賠償請求權，原告即應承受該與有過失。本院
    審酌雙方車輛肇事情節、過失程度等各情，認兩造就系爭事
    故應由被告負50％責任、原告負50％責任為公允。
  ㈣綜上所述，原告得請求被告賠償之金額應為5,750元（計算式
    ：11,500元×50％＝5,750元）。
四、末按給付無確定期限者，債務人於債權人得請求給付時，經
    其催告而未為給付，自受催告時起，負遲延責任。其經債權
    人起訴而送達訴狀，或依督促程序送達支付命令，或為其他
    相類之行為者，與催告有同一之效力；又遲延之債務，以支
    付金錢為標的者，債權人得請求依法定利率計算之遲延利息
    ；而應付利息之債務，其利率未經約定，亦無法律可據者，
    週年利率為5％，民法第229條第2項、第233條第1項前段及第
    203條分別定有明文。本件原告對被告之損害賠償請求權，
    係以支付金錢為標的，無確定期限，又未約定利息，則被告
    應自受催告時起，負遲延責任，是原告就上述得請求之金額
    ，併請求自起訴狀繕本送達被告之翌日即110年11月13日起
    （於110年11月12日送達，見本院卷第29頁）至清償日止，
    按年息5％計算之利息，洵為有據。
五、從而，原告依侵權行為之法律關係，請求被告給付如主文第
    1項所示，為有理由，應予准許，逾此部分，則無理由，應
    予駁回。
六、本件原告勝訴部分係依小額訴訟程序所為被告敗訴之判決，
    爰依民事訴訟法第436 條之20之規定，依職權宣告假執行。
七、本件事證已臻明確，兩造其餘攻擊防禦方法及舉證，經本院
    斟酌後，核與判決結果無影響，爰不予一一論述，併此敘明
    。
八、訴訟費用負擔之依據：民事訴訟法第79條。並依同法第436
    條之19第1項規定，確定訴訟費用額如主文第3項所示。
中　　華　　民　　國　　111 　年　　3 　　月　　25　　日
                  桃園簡易庭  法  官  曾耀緯
以上為正本係照原本作成。
如不服本判決，應於送達後20日內，向本院提出上訴狀並表明上
訴理由，如於本判決宣示後送達前提起上訴者，應於判決送達後
20日內補提上訴理由書（須附繕本）。
如委任律師提起上訴者，應一併繳納上訴審裁判費。
中　　華　　民　　國　　111 　年　　3 　　月　　25　　日
                              書記官  吳宏明
附錄
一、民事訴訟法第436 條之24第2項：
    對於小額程序之第一審裁判上訴或抗告，非以其違背法令為
    理由，不得為之。
二、民事訴訟法第436條之25：
    上訴狀內應記載上訴理由，表明下列各款事項：
    （一）原判決所違背之法令及其具體內容。
    （二）依訴訟資料可認為原判決有違背法令之具體事實。
三、民事訴訟法第471 條第1 項：（依同法第436 條之32第2 項
    規定於小額事件之上訴程序準用之）
    上訴狀內未表明上訴理由者，上訴人應於提起上訴後二十日
    內，提出理由書於原第二審法院；未提出者，毋庸命其補正
    ，由原第二審法院以裁定駁回之。